

Juan David Gonzalez, Software Engineer

Buenos Aires, Argentina | +54 91164683578 | juandavidgonzaleznunez@gmail.com | www.linkedin.com/in/yuangnz

Resumen

Soy Software Engineer y también cuento con experiencia en el sector de IT, apasionado por la creación de soluciones tecnológicas que combinan diseño funcional y eficiencia. A lo largo de mi carrera, he trabajado tanto en desarrollo web como en soporte técnico, lo que me ha permitido tener una visión integral del ecosistema digital.

Domino lenguajes como HTML, CSS, JavaScript, TypeScript y frameworks como React, y tengo un sólido manejo de sistemas operativos Linux, Windows y herramientas en IT. Además, he utilizado herramientas como Git para la gestión de versiones y tengo experiencia en trabajo colaborativo con equipos multidisciplinarios. Estoy siempre dispuesto a aprender y expandir mis conocimientos en otras áreas del desarrollo o la tecnología, lo que me permite adaptarme rápidamente a nuevos retos y oportunidades. Mi objetivo es seguir creciendo en el ámbito de la programación y continuar aplicando mis conocimientos en proyectos innovadores que resuelvan problemas reales.

Work experience

Rondihair - Buenos Aires, AR

2024-09 - present

Software Developer

Provincia de Buenos Aires, Argentina

Desarrollo de la plataforma web integrando Front-end y Back-end

Representación estética de la empresa y eficiente gestión de datos internos

Tecnologias usadas: React.JS, Typescript, Tailwind CSS - ui.Shadcn.com

Taxicaribe LLC, Miami, US Software Developer

2023-09 - present

Miami, Florida, Estados Unidos

Desarrollador Front-end en TaxiCaribe LLC, donde lideré la creación de una

plataforma digital para una innovadora empresa de servicios de transporte.

Implementé interfaces web y aplicaciones administrativas utilizando React.js,

TypeScript y Tailwind CSS con componentes de ui.Shadcn.com, optimizando la gestión de datos operativos y mejorando la conexión entre conductores y pasajeros. El sistema desarrollado permitió a TaxiCaribe escalar su modelo

de negocio basado en comisiones, facilitando la administración de la flota y mejorando la experiencia tanto para conductores como para usuarios finales.

2020-04 - 2023-09 SERTROL, SF, VE

Ingeniero de soporte de TI

Estado Zulia, Venezuela

Brindé soporte técnico a corto personal en la oficina principal de Sertrol en el occidente del país. Trabajé con tecnologías como Linux (Ubuntu), Windows

Server, Forticlient, VPS, RPD y WSL, gestionando servidores y redes para garantizar la continuidad operativa.

2024-01 - 2024-07 INVERSUR, SF, VE

Junior Software Developer

Estado Zulia, Venezuela

Formación en Ingeneria para la Universidad.

Era un centro educacional para niños especiales con defit de aprendizaje.

Fupanaz 2022-06 - 2023-01

Front-End Junior

Sede 1 y Sede 2 Maracaibo Norte 2022

Education

2024-12 - Presente AIEP

Instituto de educación superior

Tecnico en Cyberseguridad

jQuary | Intermedio

2020-01 - 2024-04 Universidad Rafael Belloso Chacín

Ingeniería

Universidad Rafael Belloso Chacín

Ingeniería, Ingeniería informática - Software Engineer

Skills

JavaScript | Avanzado React.JS | Intermedio Typescript | Intermedio Vite | Intermedio

Git | Avanzado

RESTful APIs | Intermedio - Avanzado Tailwind CSS | Intermedio - Avanzado

Next.js | Basico TDD | Intermedio

Python | Intermedio Linux | Avanzado